【裁判字號】    90,簡,930
【裁判日期】    900424
【裁判案由】    水污染防治法
【裁判全文】
臺中高等行政法院判決                                九十年度簡字第九三○號
    原      告  曾治郎即一心衛生清潔行
    送達代收人  甲○○
    被      告  台中縣政府
    代  表  人  乙○○縣長）.
右當事人間因水污染防治法事件，原告不服行政院環境保護署中華民國八十九年十二
月六日八九環署訴字第○○七二九一四號訴願決定，提起行政訴訟。本院判決如左︰
    主  文
原告之訴駁回。
訴訟費用由原告負擔。
    事  實
一、事實概要：
    原告於民國（下同）八十九年六月二十六日十六時駕駛車號ＳＡ－三一三水肥車
    ，載運水肥任意傾倒於台中縣烏日鄉○○街一八九巷底與堤岸路口旁，嚴重污染
    地面水體。經台中縣警察局烏日分局五光派出所警員當場查獲，乃拍照存證並通
    知被告所屬環境保護局人員至台中縣警察局烏日分局五光派出所，當場由警員訊
    問原告，製作偵訊筆錄後，移由被告以違反水污染防治法第二十八條第二款之規
    定，依同法第四十九條裁處新台幣三萬元罰鍰。原告不服，提起訴願，亦遭決定
    駁回，遂提起行政訴訟。
二、本件原告主張其係受託至前揭地點抽取公共排水溝之水，欲至吉安量販店裡灌水
    沖通馬桶排水管溝，被告不查，逕憑五光派出所員警片面之詞，即率斷原告違法
    ，亦未至現場實地看察，更遑論原告車子桶內有否水肥？水溝內有否水肥？顯見
    被告並未有任何積極證據證明原告有傾倒水肥，爰求為判決訴願決定及原處分均
    撤銷。另原告究否有排放水肥，而觸犯廢棄物清理法尚在台灣台中地方法院九十
    年度訴字第一一四號司法程序審理中，亦請求依行政訴訟法第一百七十七條第二
    項之規定，停止本件之訴訟程序。被告則以原告如係受託至事發地抽取公共排水
    溝之水，要至吉安量販店裡灌水沖馬桶，何以不就近至該量販店旁之柳川抽取，
    而跑至烏日鄉抽取？且原告係經警當場查獲，並通知被告所屬環境保護局人員至
    台中縣警察局烏日分局五光派出所處理，此有台中縣警察局烏日分局五光派出所
    偵訊筆錄、照片可稽，被告據以裁處新台幣三萬元罰鍰，並無違法或不當為辯，
    求為判決駁回原告之訴。
三、按「水污染管制區內，不得有左列行為。一、：：二、在水體或其沿岸規定距離
    內棄置垃圾、水肥、污泥、酸鹹廢液、建築廢料或其他污染物。」「違反第二十
    八條各款情形之一者，處新台幣三萬元以上三十萬元以下罰鍰，：：。」為水污
    染防治法第二十八條第二款及第四十九條所明定。本件原告於前述時、地任意傾
    倒水肥，嚴重污染沿岸及地面水體，經台中縣警察局烏日分局五光派出所會同被
    告所屬環境保護局人員查獲，經拍照存證，有台中縣警察局烏日分局五光派出所
    偵訊筆錄、水污染稽查紀錄、照片四張附原處分卷可稽，原告則為前述之主張。
    惟查原告於警訊時已供稱「我在約十五時左右，在台中市○○路吉安批發倉儲抽
    取該處之水肥，今天是第一次抽取水肥傾倒，收取費用是每車新台幣一千元，正
    傾倒於台中縣烏日鄉○○路一八九巷與提岸路口時被警查獲」。另依現場查獲相
    片顯示，原告駕駛之水肥車後之排放管係從堤岸往下垂放，與堤岸下之水流尚有
    若干距離，其既未將排放管放入排水溝內，又何能抽取公共排水溝之水？是原告
    主張稽查時，其正抽取公共排水溝之水，及無證據證明其傾倒水肥，顯係事後卸
    責不詞，諉無足採。被告依前述規定裁處原告新台幣三萬元罰鍰，核無違誤。訴
    願決定予以維持亦無不合，原告聲明求為撤銷，為無理由。應予駁回。
四、行政訴訟之裁判有刑事爭訟牽涉行政訴訟之裁判者，行政法院在該爭訟終結前，
    得以裁定停止訴訟程序，行政訴訟法第一百七十七條第二項固有明文規定，惟依
    該條文所定，法院是否停止訴訟程序，仍有勘酌權限。本件行政訴訟，依前所述
    ，原告任意於水污染管制區排放水肥之事實已甚明確，況原告確有該行為，亦經
    台灣台中地方法院以九十年簡字第二○號判處有期徒刑一年，緩刑二年，有該刑
    事判決附卷可稽，本院認無停止本件訴訟程序之必要，併予敘明。
五、據上論結，原告之訴為無理由，依行政訴訟法第二百三十六條、第一百九十五條
    第一項後段、第九十八條第三項前段，判決如主文。
中    華    民    國      九十      年      四      月      二十三      日
                    臺 中 高 等 行 政 法 院  第 二 庭
                                         法  官      王  德  麟
右正本證明與原本無異。
如不服本判決，應於判決送達後二十日內，以本訴訟事件所涉及之法律見解具有原則
性者，始得向本院提出上訴狀並表明上訴理由，經最高行政法院許可，否則不得上訴
；如於本判決宣示後送達前提起上訴者，應於判決送達後二十日內補提上訴理由書（
均應依對造人數提出繕本）。提起上訴應預繳送達用雙掛號郵票拾份（每份三十四元
）。
中    華    民    國      九十      年      四      月      二十六      日
                                     法院書記官      邱  吉  雄


司法院資訊處製作；財團法人民間司法改革基金會備份。
